臺灣桃園地方法院刑事判決　　　　　　　 94年度訴字第260號
　　公　訴　人　臺灣桃園地方法院檢察署檢察官
　　被　　　告　甲○○　男　2.
　　　　　　　　　　　　　號（另案於臺灣南投看守所羈押中）
上列被告因違反毒品危害防制條例案件，經檢察官提起公訴（93
年度毒偵字第4494號）及移送併案審理（94年度毒偵字第311 號
），被告於準備程序進行中為有罪之陳述，經本院合議庭裁定由
受命法官獨任進行簡式審判程序，本院判決如下：
    主  文
甲○○連續施用第一級毒品，處有期徒刑捌月。扣案之第一級毒
品海洛因淨重零點貳陸公克沒收銷燬之，海洛因包裝袋貳個沒收
。又連續施用第二級毒品，處有期徒刑肆月。應執行有期徒刑拾
壹月，扣案之第一級毒品海洛因淨重零點貳陸公克沒收銷燬之，
海洛因包裝袋貳個沒收。
    事  實
一、甲○○前因施用毒品案件，經施以強制戒治，於民國90年11
　　月15日期滿釋放後，由臺灣桃園地方法院檢察署檢察官於91
    年1 月7 日以91年度戒偵字第3 號為不起訴處分確定。詎仍
    未戒除毒癮，在上開強制戒治期滿釋放後之5 年內，復基於
    施用第一級、第二級毒品之之概括犯意，自93年10月13日為
    警查獲採尿前回溯26小時及96小時內某時起至94年5 月26日
    止，約2 天1 次，先後在桃園縣蘆竹鄉坑子村貓尾崎13之1
    住處或不詳地點，以將海洛因裝於針筒再注射於體內或將海
    洛因攙於香菸內抽菸之方式、及以吸食器燒烤產生煙霧吸食
    之方式，連續施用第一級毒品海洛因、第二級毒品安非他命
    多次。嗣於93年10月13日15時40分許，在桃園縣蘆竹鄉山鼻
    村2 鄰番仔厝13號前空地為警查獲，再於93年12月10日下午
    2 時40分許，在桃園市○○路與安樂街口為警查獲，並扣得
    海洛因2 包（驗餘淨重0. 26 公克）。
二、案經桃園縣政府警察局大園分局、桃園分局報告臺灣桃園地
    方法院檢察署檢察官偵查起訴及移送併案審理。本院合議庭
    依甲○○於準備程序進行中為有罪之陳述，裁定由受命法官
    獨任進行簡式審判程序審理。
    理  由
一、認定犯罪事實之證據及理由
  (一)上揭事實，業據被告甲○○於本院審理中坦承不諱，復有被
    採尿人姓名編號對照表、昭信科技顧問股份有限公司濫用藥
    物陽性檢體檢驗報告（93年度毒偵字第4494號卷第28頁）及
    臺北榮民總醫院臨床毒物科濫用藥物檢驗報告各1 紙（本院
    卷）在卷可憑。又於93年12月10日查獲扣案之白色粉末2 包
    （淨重0.26公克），經法務部調查局鑑定結果，含有第一級
    毒品海洛因成分，有該局調科壹字第080008709 號鑑定通知
    書在卷可稽。按毒品本具成癮性，施用者多有一再施用之情
    形，被告自白堪認與事實相符。
  (二)被告前曾因施用毒品案件，經施以強制戒治，於90年11月15
    日期滿，由臺灣桃園地方法院檢察署檢察官以91年度戒偵字
    第3 號為不起訴處分確定等情，有該不起訴處分書、臺灣桃
    園地方法院檢察署刑案資料查註紀錄表、臺灣高等法院被告
    全國前案紀錄表附卷可憑，被告於強制戒治執行完畢釋放後
    5 年內再為本件施用第1 級、第2 級毒品之犯行洵堪認定，
    應依法論科。
二、論罪科刑：
  (一)按海洛因及安非他命分屬毒品危害防制條例第2 條第1 項、
    第2 項規定之第一級、第二級毒品。核被告甲○○所為，係
    犯毒品危害防制條例第10條第1 項之施用第一級毒品罪、同
    條第2 項之施用第二級毒品罪。被告非法持有第一級毒品海
    洛因進而施用，其持有之低度行為，應為施用之高度行為所
    吸收，不另論其非法持有毒品罪。
  (二)被告先後多次施用第一級、第二級毒品之犯行，時間緊接，
    方法相同，分別觸犯構成要件相同之罪名，顯係各自基於概
    括犯意為之，均為連續犯，應依刑法第56條之規定各論以一
    罪，並均依法加重其刑。被告所犯連續施用第一級毒品、第
    二級毒品罪，犯意各別，罪名不同，應分論併罰。
  (三)檢察官移送併辦（94年度毒偵字第311 號）及蒞庭檢察官擴
    張施用期間至94年5 月26日止部分，與起訴部分之施用犯行
    ，有連續犯之裁判上一罪關係，為起訴效力所及，本院應併
    予審理，附此敘明。
  (四)爰審酌被告施用毒品之動機、目的、手段，犯行所生之危害
    ，已曾因相同犯行經強制戒治之處遇後猶未能使其知所省惕
    ，根絕施用毒品惡習，足徵其沾染甚深，且經警查獲後猶不
    知峻悔，復再度施用毒品為警一再查獲，惟坦承犯行之良好
    犯後態度等一切情狀，認公訴人求處被告應執行有期徒刑11
    月尚稱妥適，而量處如主文所示之刑，並定其應執行之刑，
    以示儆懲。
  (五)扣案之第一級毒品海洛因淨重0.26公克應依毒品危害防制條
    例第18條第1 項前段沒收銷燬之，上開包裝海洛因之包裝袋
    2 個為被告所有供施用毒品之用，應依刑法第38條第1 項第
    2 款規定宣告沒收之。
三、據上論斷，應依刑事訴訟法第273 條之1 、第299 條第1 項
    前段，毒品危害防制條例第10條第1 項、第2 項、第18條第
    1 項前段，刑法第11條前段、第56條、第38條第1 項第2 款
    、第51條第5 款，判決如主文。
本案經檢察官張尹敏到庭執行職務。
中    華    民    國    94    年      6     月   22   日
                        臺灣桃園地方法院刑事第六庭
                                法  官  蔡寶樺
以上正本證明與原本無異。
如不服本判決，應於判決送達後10日內向本院提出上訴狀（應附
繕本），上訴於臺灣高等法院。
　　　　　　　　　　　　　  　　書記官　王泰元
中    華    民    國    94    年      6     月   22   日
